臺灣高等法院刑事判決　　　　　　　　 96年度上易字第528號
上　訴　人　臺灣板橋地方法院檢察署檢察官
被　　　告　丙○○○
　　　　　　　　　　　（現另案羈押在台灣台北看守所）
上列上訴人因被告竊盜案件，不服台灣板橋地方法院96年度易字
第310號，中華民國96年2月2日第一審判決（聲請簡易判決處刑
案號：台灣板橋地方法院檢察署95年度偵字第27327號），提起
上訴，本院判決如下：
    主  文
上訴駁回。
    理  由
一、聲請簡易判決處刑意旨略以：被告丙○○○意圖為自己不法
    之所有，於民國（下同）94年5月4日22時30分許，在高雄市
    前金區○○○路69號A＋1精品百貨店內，趁店內攤架無人看
    管之際，以將商品包裝撕開後放入皮包之方式，竊取該店所
    有之舒酸定牙膏1條及金頂電池4個（合計價值新臺幣349 元
    ），得手後欲逃離現場時，為該店安全組長乙○○發覺報警
    查獲之竊盜事實（被告為警查獲後，為掩飾其身分，冒用甲
    ○○姓名應訊），業經臺灣高雄地方法院檢察署檢察官以94
    年度偵字第10434號為緩起訴處分。嗣被告復因竊盜罪（仍
    冒用甲○○姓名應訊），經臺灣高雄地方法院檢察署檢察官
    以94年度撤緩字第287號撤銷前開緩起訴處分，並以95年度
    撤緩偵字第6號聲請簡易判決處刑，嗣經臺灣高雄地方法院
    認為不宜，改依通常程序審理（原為95年度簡字第585號，
    嗣另分案為95年度易字第1247號），查得被告係冒他人名義
    應訊，並未合法收受上開撤銷緩起訴處分，起訴程序違背規
    定為由，判決不受理（被告涉犯偽造文書案件，現由臺灣臺
    北地方法院以95年度訴字第1461號審理）。該部分竊盜案件
    則由臺灣高雄地方法院檢察署呈請臺灣高等法院檢察署令轉
    臺灣板橋地方法院檢察署檢察官聲請簡易判決處刑，原審法
    院認為不宜，改依通常程序審理，因認被告涉犯刑法第320
    條第1項之竊盜罪嫌等語。
二、原判決以：按「案件曾經判決確定者，應諭知免訴之判決」
    ，刑事訴訟法第302條第1款定有明文。此項訴訟法上所謂一
    事不再理之原則，關於實質上一罪或裁判上一罪，均有其適
    用。次按95年7月1日刑法修正施行前之連續犯係裁判上一罪
    ，其一部分犯罪事實曾經判決確定者，效力當然及於全部。
    經查：被告曾於94年9月16日，在高雄市三民區○○○路427
    號2樓大統新世紀百貨公司之員工休息室內，竊取「黃湘玲
    」所有之信用卡盜刷購物，嗣於同日為警查獲後，為掩飾身
    分，即冒用「甲○○」名義應訊，經檢察官誤認其為「甲○
    ○」，向臺灣高雄地方法院提起公訴（包括竊盜及盜刷信用
    卡偽造文書等部分），被告於臺灣高雄地方法院審理時冒用
    「甲○○」名義到庭，嗣經該院於94年10月31日以94年度訴
    字第3355號判決判處被告（冒用「甲○○」名義）有期徒刑
    6 月，於94年12月8日確定等情，已據被告於原審訊問時坦
    承無訛，且證人甲○○於臺灣高雄地方法院95年度簡字第58
    5號竊盜案件審理時亦證稱：「（戶籍地為何先前傳喚都未
    到案？）因為案件是我朋友做的，他說會幫我處理，所以我
    就沒有過來了。（妳答辯狀提到，是遭丙○○○冒名應訊，
    何時知道此事）是在今年（按係95年）2月的時後，是她主
    動跟我講的」等語，有筆錄為憑。再者，台灣高雄地方法院
    將被告冒用「甲○○」名義應訊時按捺之指紋16枚，送請內
    政部警政署刑事警察局鑑驗結果，亦與被告於該局檔存丙○
    ○○指紋卡之左拇指指紋相符，有該局95年7月19日刑紋字
    第0950095733號鑑驗書在卷為憑（見台灣高雄地方法院95年
    度簡字第585號卷第56頁）。此外，復有上開刑事判決及本
    院被告前案紀錄表各1份在卷可按。是雖上開刑事判決係將
    該案被告之姓名誤載為「甲○○」，但檢察官偵查起訴及上
    開法院審判之對象均係竊盜之真正行為人即被告無疑，故上
    開刑事確定判決刑罰權之對象亦係被告而非「甲○○」甚明
    。至該刑事判決固誤載被告為「甲○○」，但其效力並不因
    此受影響，僅須由上開法院裁定更正即可。再者，被告上開
    竊盜案件與本件竊盜部分，均係在上開竊盜案件確定前所為
    ，且時間緊接（一為94年9月16日，一為94年5月4日，相差
    僅4個月左右），手法相若，犯罪構成要件相同，顯係出於
    概括之犯意反覆為之，自屬刑法修正施行前之連續犯，為裁
    判上一罪。是以上開94年9月16日竊盜案件既經判決確定，
    其效力應及於全部犯罪事實即本件94年5月4日竊盜部分，乃
    檢察官就本件聲請以簡易判決處刑，揆諸前揭說明，自應諭
    知免訴之判決，且不經言詞辯論而為之。經核尚無違誤。
三、公訴人上訴意旨略以：被告前開二次竊盜犯行，倘均係基於
    「一個預定犯罪計劃」，豈有可能於94年5月4日在高雄市前
    金區○○○路竊取牙膏等財物，再相隔約132日後始在高雄
    市三民區○○○路為竊盜犯行，況該二次竊盜犯行，時間間
    隔頗遠，且竊盜之地點、財物均不同，況被告94年9月16日
    之竊盜地點係在高雄市三民區○○○路427號2樓大統新世紀
    百貨公司內，因見該百貨公司之員工休息室房門未關，乃乘
    四下無人之際，竊取置放於該處桌上黃湘玲所有內裝有物品
    之香奈兒皮包1只，有台灣高雄地方法院94年度訴字第3355
    號判決可參，衡情被告於94年5月4日竊盜當時，何能預知相
    隔4月後，大統新世紀百貨公司內之員工休息門未關妥，而
    得入內行竊，是以被告於94年9月16日之竊盜犯行係適逢大
    統新世紀百貨公司內之員工休息門未關妥，而臨時另行起意
    為之，與被告於94年5月4日之竊盜犯行，自無裁判上一罪之
    連續犯關係，原審僅謂被告二次竊盜犯行，一為94年9月16
    日，一為94年5月4日，相差僅4個月左右，遽認二者有連續
    犯關係，尚有違誤云云。
四、本院經查：被告於94年5月4日及於94年9月16日之竊盜犯行
    ，時間僅隔4月，尚屬密接，且依其竊盜態樣觀之，均係在
    精品百貨店或百貨公司內伺機利用無人看管之際竊取財物，
    仍足認定被告前開二次竊盜犯行為，自始均在一個預定犯罪
    計劃以內，並出於主觀上始終同一犯意之進行。至前開二次
    竊盜行為之地點及財物固有不同，但亦不能認定被告非出於
    主觀上始終同一犯意之進行，是以被告於94年9月16日之竊
    盜犯行，即難認係另行起意所為。公訴人上訴意旨，執此指
    摘原判決不當，為無理由，應予駁回，且不經言詞辯論而為
    之。
據上論斷，應依刑事訴訟法第368條、第372條，判決如主文。
中　　華　　民　　國　　96　　年　　5 　　月　　17  　日
　　　　　　　　　刑事第十七庭  審判長法　官   趙功恆
　　　　　　　　　　　　　　　　　    法　官   陳憲裕
　　　　　　　 　 　　　　　　　　　　法　官   高明哲
以上正本證明與原本無異。
不得上訴。
                                      書記官   梁淑時
中　　華　　民　　國　　96　　年　　5 　　月　　17　　日
